【裁判字號】    99,上訴,970
【裁判日期】    990726
【裁判案由】    違反毒品危害防制條例
【裁判全文】
臺灣高等法院高雄分院刑事判決         99年度上訴字第970號
    上  訴  人  臺灣高雄地方法院檢察署檢察官
    被      告  乙○○
    義務辯護人  陳新三  律師
上列上訴人因被告違反毒品危害防制條例案件，不服臺灣高雄地
方法院98年度訴字第1764號中華民國98年4 月28日第一審判決（
起訴案號：臺灣高雄地方法院檢察署98年度偵字第29024 號），
提起上訴，本院判決如下：
    主  文
上訴駁回。
    理  由
一、公訴意旨略以：被告乙○○與陳忠義（由臺灣高雄地方法院
    另案判決無罪確定）2 人在高雄市○○區○○路333 號「酷
    酷龍遊藝場」認識，陳忠義得知被告有供應毒品之管道，被
    告並將其持用之0000000000號行動電話門號留與陳忠義。嗣
    於民國97年5 月18日下午5 時51分57秒，陳忠義以00000000
    00號行動電話，撥打被告持用之上開0000000000號行動電話
    ，向被告表示欲購買毒品，2 人即相約在前揭「酷酷龍遊藝
    場」見面。而於同日下午6 時許，陳忠義到達該遊藝場後，
    即交付新臺幣（下同）2,000 元與被告，而被告收受該款項
    後，先離去前往他處，取得數量不明之第一級毒品海洛因1
    包，再於同日下午6 時30分許返回該遊藝場，將該包第一級
    毒品海洛因販賣與陳忠義，因認被告乙○○涉犯毒品危害防
    制條例第4 條第1 項之販賣第一級毒品罪嫌云云。
二、按被告未經審判證明有罪確定前，推定其為無罪；犯罪事實
    ，應依證據認定之，無證據不得認定犯罪事實。又不能證明
    被告犯罪者，應諭知無罪之判決，刑事訴訟法第154 條、第
    301 條第1 項分別定有明文。次按，認定犯罪事實所憑之證
    據，雖不以直接證據為限，間接證據亦包括在內，然而無論
    直接證據或間接證據，其為訴訟上之證明，須於通常一般人
    均不致有所懷疑，而得確信其為真實之程度者，始得據為有
    罪之認定，倘其證明尚未達到此一程度，而有合理之懷疑存
    在時，即難遽採為不利被告之認定，最高法院著有76年臺上
    字第4986號判例可資參照。又依刑事訴訟法第161 條第1 項
    規定，檢察官就被告犯罪事實，應負舉證責任，並指出證明
    之方法。因此，檢察官對於起訴之犯罪事實，應負提出證據
    及說服之實質舉證責任。倘其所提出之證據，不足為被告有
    罪之積極證明，或其指出證明之方法，無從說服法院以形成
    被告有罪之心證，基於無罪推定之原則，自應為被告無罪判
    決之諭知，最高法院亦著有92年臺上字第128 號判例可參。
三、程序方面：
  (一)按被告以外之人於審判外之言詞或書面陳述，除法律有規定
    者外，不得作為證據，刑事訴訟法第159 條第1 項定有明文
    。本件卷附之通訊監察譯文，係進行通訊監察之警方人員，
    就其聽聞之通訊監察內容進行翻譯之結果，要屬為被告以外
    之人於審判外之書面陳述，且經被告乙○○及其辯護人於原
    審及本院審理中主張其無證據能力（見原審卷(一)第36頁背面
    、本院卷第56頁背面），而該項書面陳述，又無刑事訴訟法
    所定其他例外得作為證據之情形，是本件卷附之通訊監察譯
    文，自無證據能力。惟刑事訴訟法第159 條第1 項所規定禁
    止作為證據者，僅係禁止作為認定犯罪事實及法律效果之實
    質證據，至於作為證明其他證據證明力之彈劾證據，則屬自
    由證明範圍，要非為法所禁止。是上開通訊監察譯文，仍得
    作為其他證據證明力之彈劾證據，不受刑事訴訟法第159 條
    第1 項之限制，併予敘明。
  (二)次按被告以外之人於審判外之陳述，雖不符前4 條之規定，
    而經當事人於審判程序同意作為證據，法院審酌該言詞陳述
    或書面陳述作成時之情況，認為適當者，亦得為證據。當事
    人、代理人或辯護人於法院調查證據時，知有第159 條第1
    項不得為證據之情形，而未於言詞辯論終結前聲明異議者，
    視為有前項之同意，刑事訴訟法第159 條之5 定有明文。本
    件證人陳忠義、甲○○、吳致遠於警詢中所為之陳述，為被
    告以外之人於審判外之言詞陳述，卷附通聯調閱查詢單、本
    院公務電話紀錄、臺灣高雄第二監獄所檢送之證人陳忠義接
    見明細表，則係被告以外之人於審判外之書面陳述，而檢察
    官、被告及其辯護人，就上開言詞及書面陳述，未於本院審
    理過程中聲明異議，本院並審酌前開言詞及書面陳述作成時
    之情況均屬正常，所取得過程並無瑕疵，且與本案相關之待
    證事實具有關連性，認適當作為證據，依前開刑事訴訟法第
    159 條之5 之規定，認上開陳述均具有證據能力。
  (三)另按被告以外之人於偵查中向檢察官所為之陳述，除顯有不
    可信之情況者外，得為證據，刑事訴訟法第159 條之1 第2
    項定有明文。又刑事訴訟法第158 條之3 所謂證人依法應具
    結而未具結者，其證言不得作為證據，係指檢察官或法官以
    「證人身分」傳喚被告以外之人（如證人、告發人、告訴人
    、被害人、共犯或共同被告）到庭作證，或到庭後轉換為「
    證人身分」為調查時，始應依法命於供前或供後具結，其陳
    述方得作為證據，故若非以「證人身分」訊問，即與「依法
    應具結」之要件不合，未命具結，純屬檢察官或法官調查證
    據職權之適法行使，當無違法可言（最高法院98年台上字第
    663 號判決意旨參照）。本件證人陳忠義於偵訊中分別以被
    告、證人身分所為之陳述，及證人甲○○於檢察官偵查中所
    為之證述內容（上開人以證人身分陳述部分，均經渠等具結
    擔保其證詞之真實性），經本院提示後，檢察官、被告及其
    辯護人，對上開陳忠義陳述之證據能力不爭執，但對證人甲
    ○○於偵查中陳述之證據能力爭執其無證據能力（見本院卷
    第39頁），然本院綜合本案全部卷證，並無發現顯不可信之
    情事，且辯護人亦未提出甲○○之證詞有何顯不可信之佐證
    ，又上開證詞復與本案相關之待證事實具有關連性，依刑事
    訴訟法第159 條之1 第2 項規定，自應具有證據能力。
  (四)錄音光碟、錄音帶等物，均係利用機械力攝錄聲音後，再將
    聲音客觀、自然呈現之物，此與「供述證據」係供述者對於
    有關體驗之事實，經由知覺、記憶、表現、敘述或敘述性動
    作等過程予以傳達者自為不同，其本質上屬物證之一種，非
    屬供述證據，不適用傳聞法則，是本件卷附之接見錄音光碟
    ，既與被告本件犯行有相當之關聯性，且非不法取得，自應
    具有證據能力。
四、公訴人認被告乙○○涉犯前揭販賣第一級毒品海洛因罪嫌，
    無非係以被告之供述、證人陳忠義、甲○○之證述、000000
    0000號行動電話通訊監察譯文及電話通聯調閱查詢單等為論
    據。
五、訊據被告乙○○則堅詞否認有何販賣第一級毒品海洛因與證
    人陳忠義之犯行，辯稱：本件案發當時，0000000000號行動
    電話，有可能是伊所持有沒錯，但伊與陳忠義並沒有為卷附
    0000000000號行動電話，於97年5 月18日下午5 時51分57秒
    ，與0000000000號行動電話為通聯時，所示通訊監察譯文之
    對話，而伊亦未於97年5 月18日，在前揭「酷酷龍遊戲場」
    與陳忠義見面，自無收受陳忠義交付之金錢，及販賣海洛因
    給陳忠義之情等語。
六、經查：
  (一)門號0000000000號行動電話，係被告曾持用之行動電話乙情
    ，業據被告於本案偵訊中自陳：門號0000000000號行動電話
    ，係伊在使用等語（見偵查卷(三)第5 頁）明確，且被告於97
    年7 月8 日因另案為警查獲而經警方人員詢問其年籍資料時
    ，亦表示0000000000號行動電話為其聯絡電話之一，有其於
    另案所製作之警詢筆錄在卷可稽（見偵查卷(四)第1 頁、第3
    頁），是此部分之事實，自堪予以認定。又上開門號000000
    0000號行動電話，曾經警方人員實施通訊監察，而在實施通
    訊監察期間，於97年5 月18日下午5 時51分57秒，曾有他人
    持用0000000000號行動電話撥入與0000000000號行動電話之
    持用人進行通聯，而依據卷附通聯調閱查詢單所示，上開00
    00000000號行動電話，係為證人陳忠義所申辦（見偵查卷(一)
    第10頁），又證人陳忠義於偵訊中，亦陳稱該0000000000號
    行動電話門號，係其所使用等語無訛（見偵查卷(二)第6 頁）
    。再佐以證人陳忠義、證人即負責上開通訊監察之員警謝建
    邦於原審99年4 月7 日審理中所證，上開通聯係被告持0000
    000000號行動電話與證人陳忠義持0000000000號行動電話所
    為等語（見原審卷(二)第66頁、第124 頁），則證人陳忠義於
    97年5 月18日下午5 時51分57秒，有以0000000000號行動電
    話，撥打0000000000號行動電話，而與被告進行通聯乙情，
    亦堪認定。而依上開通聯之通訊監察譯文所載（見偵查卷(一)
    第36頁），當時被告與證人陳忠義間之通聯內容為（下述之
    「黃」代表被告、「陳」代表證人陳忠義）：
    陳：喂，你那邊還有嗎？
    黃：有。
    陳：再拿1 個。
    黃：你叫財仔來拿。
    陳：財仔沒有在這邊。
    黃：他在南屏路，跟南仔啦。
    陳：南屏路，我沒有跟他在一起，我在通緝的這邊。
    黃：還是你要過來拿？
    陳：好呀。
    黃：古物商啦。
    陳：現在過去嗎？
    黃：對。
    另證人謝建邦於原審99年4 月7 日審理中證述：上開行動電
    話的監聽，是伊從另1 個案子聽過來的，而對話內容中所謂
    的「1 個」，伊認為係指毒品，該次的對話內容，應屬購買
    毒品的通話，又該0000000000號行動電話，係被告所使用之
    行動電話，且伊當時聽到的聲音，也是被告的聲音。又伊當
    時進行監聽時，係以現譯的方式進行，且有將聽到的內容據
    實記載，並無虛構等語（見原審卷(二)第123 頁至第126 頁）
    。然證人謝建邦前開證詞中，關於其稱前揭通話內容，應屬
    毒品買賣之對話部分，要係其個人推測之詞，並無從以之為
    何不利於被告之認定。又上開通訊監察譯文，要無證據能力
    乙節，已經論認如前，雖證人謝建邦證述其所為之通訊監察
    譯文，均係據實記載，惟依證人謝建邦所述，其製作上開通
    訊監察譯文時，係採「現譯」方式進行，而所謂「現譯」者
    ，乃指實施通訊監察之人，直接藉由通訊監察設備即時監聽
    受監察人之電話，並同步將所聽聞之內容翻譯為文字，是此
    種製作通訊監察譯文之方式，本質上即有可能因實施通訊監
    察之人一時之疏漏或未能及時將聽聞之內容全部記載等情，
    而產生與原本對話內容不盡相符之通訊監察譯文。本件被告
    非但主張前開通訊監察譯文無證據能力，且對上開通訊監察
    譯文內容之記載，亦有質疑（見原審卷(二)第126 頁），而警
    方人員實施前揭通訊監察時，又因未予錄音（此有原審法院
    公務電話紀錄1 份在卷可稽，見原審卷(一)第39頁），致原審
    及本院均未能勘驗上開通話內容以確認前開通訊監察譯文之
    真實性及證人謝建邦前揭證詞之可信性，自無從將此不利益
    由被告承擔。因此，尚難逕以證人謝建邦上開證詞及前揭不
    具證據能力之通訊監察譯文，作為不利於被告之認定，先予
    敘明。
  (二)關於證人陳忠義於97年5 月18日下午5 時51分57秒，以0000
    000000號行動電話撥打0000000000號行動電話與被告時，是
    否係向被告購買第一級毒品海洛因乙節，證人陳忠義初於98
    年2 月4 日之偵訊中陳稱：「（檢察官問：都向何人買毒品
    ？）王華興，他和我同案在羈。」、「（檢察官問：【提示
    譯文】97年5 月18日下午5 時51分57秒0000000000電話打給
    0000000000向他購買毒品？）是。」、「（檢察官問：他叫
    你叫財仔來拿，財仔是何人？）我表哥，他叫甲○○，同案
    在羈。」、「（檢察官問：這次買多少錢？）2,000 元的海
    洛因，交易地點忘記了。」、「（檢察官問：是你自己去拿
    還是財仔去？）我自己去的。」、「（檢察官問：對方是何
    人？）綽號大胖，不知道本名。」、「（檢察官問：【提示
    乙○○相片】是否認識該人？）大胖都和我表哥甲○○在聯
    絡，我只見過大胖1 次，但並非此人。」等語（見98年毒偵
    緝字第36號卷第6 頁正、反面）。是依據證人陳忠義上開偵
    訊筆錄之記載，其於該次偵訊中一開始係謂，於97年5 月18
    日下午5 時51分57秒，其有以0000000000號行動電話，撥打
    0000000000號行動電話，向一姓名為「王華興」之人購買毒
    品，嗣後又稱於97年5 月18日下午5 時51分57秒，係以上開
    方式與綽號「大胖」之人聯絡購買價值2,000 元之第一級毒
    品海洛因，先後所述歧異甚大，則其於此次偵訊中為陳述時
    ，對於相關事實之記憶是否清晰？有無將其向「王華興」購
    買毒品之情節，與上開通訊監察譯文內容相互混淆？甚有所
    疑；再佐以其於該次偵訊中，又謂其所稱綽號「大胖」之人
    ，並非本件被告乙○○，是自難以其此次偵訊中之陳述，作
    為不利於被告之認定。
  (三)另證人陳忠義於98年3 月24日偵訊及98年4 月6 日警詢中，
    雖均證述：伊都稱呼被告「胖哥」，97年5 月18日下午5 時
    51分，伊有以0000000000號行動電話，打0000000000號行動
    電話給被告，跟他約定在代號為「古物商」之高雄市○○路
    333 號「酷酷龍遊藝場」交易海洛因，但於當日下午6 時許
    ，伊到達「酷酷龍遊藝場」時，被告向伊表示說其沒有海洛
    因，伊因而拿了2,000 元給被告，要被告去幫伊購買海洛因
    ，之後伊在該處等了半小時，被告才拿1 包海洛因回來給伊
    等語（見偵查卷(二)第19頁、第20頁、第23頁至第24頁）；然
    嗣其於另案審理中（即其被訴持有上開於97年5 月18日向被
    告購入之第一級毒品海洛因之案件）則先後陳稱：97年5 月
    18日當天，伊雖然有拿錢給被告，但被告後來並沒有拿毒品
    給伊，伊先前說被告有交付毒品給伊，是因為伊欠被告3 萬
    多元，而被告一直逼伊還錢，並以言語恐嚇伊，伊才會這樣
    說等語（見原審卷(二)第146 頁、第147 頁）。伊於97年5 月
    18日，雖然有打電話給被告要拿海洛因，但伊去「酷酷龍遊
    藝場」時，被告並不在那邊，伊等了很久後，就返回住處，
    伊先前說被告有拿毒品給伊，是因為伊欠錢遭被告恐嚇，伊
    為了要陷害被告，才會這樣說等語（見原審卷(二)第148 頁至
    第151 頁）；復於原審99年3 月10日審理中改口證稱：97年
    5 月18日下午5 時51分許，伊有撥打被告使用之行動電話，
    目的是要問被告有無「酷酷龍遊藝場」的代幣可以購買，但
    嗣伊去「酷酷龍遊藝場」時，被告並沒有過去。而伊先前表
    示有以2,000 元的代價向被告買海洛因，是因為伊欠被告3
    萬多元，遭被告以言語恐嚇，伊氣不過，才會這樣說等語（
    見原審卷(二)第65頁至第73頁）。是證人陳忠義先後所述，顯
    然多所矛盾不一，則其上開不利於被告之陳述是否可信？已
    非無疑。再者，證人陳忠義所為前揭歷次陳述，均係在其閱
    覽前揭0000000000號行動電話於97年5 月18日下午5 時51分
    57秒之通訊監察譯文後所為，然該通訊監察譯文內容之信憑
    性如何？是否全然真實可信？實屬有所疑慮，業經析論如前
    ，故證人陳忠義本於上開通訊監察譯文所為之各次陳述，是
    否有因該譯文內容之漏誤而與事實不符？亦有所疑，益徵無
    從以證人陳忠義上開先後不一致且無客觀旁證之陳述，作為
    不利於被告之認定。
  (四)依卷附證人陳忠義歷次偵訊、警詢筆錄可知，於本案開始偵
    查後，證人陳忠義均係因案受羈押或在監服刑，未曾有機會
    離開監所。而原審法院為恐被告利用至監所接見證人陳忠義
    之機會，與證人陳忠義進行串證，因而依職權向臺灣高雄第
    二監獄調取證人陳忠義之接見紀錄與接見錄音光碟，而依據
    臺灣高雄第二監獄所檢送之證人陳忠義接見明細表顯示，被
    告於98年10月1 日，有至臺灣高雄第二監獄接見證人陳忠義
    之情（見原審卷(二)第85之2 頁），原審乃依職權勘驗被告該
    次接見證人陳忠義之錄音光碟，其內容約略如下（下述之「
    黃」代表被告、「陳」代表證人陳忠義，全部對話過程均以
    台語對話，見原審卷(二)第127 頁至第130 頁）：
    黃：幹你娘雞巴恁爸‧‧。
    陳：有阿，我有替你那個阿。
    黃：替我什麼阿？
    陳：他們突然調我們出庭，我不知道‧‧。
    黃：調你們出庭‧‧你娘‧‧調你們出庭‧‧你東西跟我買
        ，我什麼時候去賣給你東西？
    陳：沒有阿，我沒有說你賣我，我是說‧‧。
    黃：阿‧‧說什麼你‧‧財仔打電話給我‧‧財仔打電話給
        我。
    陳：對阿，我就是‧‧我有替你「套」阿。
    黃：替我「套」什麼？我問你‧‧。
    陳：我說我們2 個人一起出錢那個的啦。他就是說原本他就
        是說調到你那個通聯紀錄出來，我們3 個人都出去啦，
        有沒有。
    黃：通聯紀錄哪3 個阿，哪3 個阿？
    陳：我、財仔、遠仔，阿我有跟財仔說‧‧。
    黃：你說什麼遠仔跟我買一整年了，買你家死人啦買！
    陳：我不知道遠仔他說這樣啦。
    黃：阿你跟我買1 次。
    陳：我拿‧‧我是說1 次‧‧1 次而已，1 次就是我們‧。
    黃：後來起訴書來說你跟我‧‧財仔‧‧你‧‧財仔要買，
        你跟財仔拿2,000元給你，你又拿2,000元給我，我去拿
        2,000元的東西回來。
    陳：我說我們2 個一起出錢的。
      （中間對話與本案無關，予以省略）
    陳：你看我‧‧後來說跟你拿1 次而已。
    黃：恁爸什麼時候讓你拿1 次阿？你還在那邊‧‧。
      （之後對話多與本案無甚關係，予以省略）
    由上開接見對話內容可知，本件被告至臺灣高雄第二監獄接
    見證人陳忠義時，非但未有與證人陳忠義進行串證情形，反
    係一再指責證人陳忠義為何不實證稱其有販賣毒品、交付毒
    品與證人陳忠義，而參以被告為上開接見對話時，衡情，無
    從預料原審法院日後會調取該接見錄音進行勘驗，是其當時
    所為之陳述，按理應係較符合事實之陳述。準此，被告於上
    開接見對話中，表示未曾販賣或交付毒品與證人陳忠義等語
    ，即難遽謂與事實不符，而足佐證其於原審及本院審理中辯
    稱未有被訴之販賣第一級毒品犯行，尚屬有據。至證人陳忠
    義於前開接見對話中，雖曾向被告表示「我有替你套（台語
    ，即解套之意）」、「我是說1 次而已」等語，然其向被告
    所為之上開陳述，究係因其先前曾不實指證被告而為之自辯
    言詞？或係表示其有因幫助被告遮掩犯行而改口為不實陳述
    之情形？尚無從以前揭對話內容而為確認，自難遽此作為不
    利於被告之認定。
  (五)至證人甲○○於偵訊中雖證述：陳忠義的母親是伊姑姑，伊
    與陳忠義係表兄弟關係（偵訊筆錄誤載為堂兄弟），而經伊
    閱覽0000000000號行動電話於97年5 月18日下午5 時51分57
    秒之通訊監察譯文後，該譯文內容是陳忠義要去買海洛因，
    因通緝不敢出面，要伊去拿，但伊當時沒有在那邊，所以沒
    有去拿等語（見偵查卷(二)第28頁）。然依上開通訊監察譯文
    所示，希望由證人甲○○前往拿取物品之人，係持用000000
    0000號行動電話之被告，而非持用0000000000號行動電話之
    證人陳忠義；且依據該通訊監察譯文內容所載，證人陳忠義
    係直接向被告表示證人甲○○未與其在一起，無法由證人甲
    ○○代為前往拿取物品，並在被告之建議下，隨即同意由自
    己至所謂「古物商」拿取物品，是證人陳忠義亦顯無因通緝
    而不敢出面交易毒品之情。從而，證人甲○○上開證述內容
    ，要與其作證時所閱覽之上開通訊監察譯文內容差異甚大，
    則其證述情節是否符合事實？是否係未細閱上開通訊監察譯
    文內容而為之隨意陳述？均甚有所疑，要難以之論認被告確
    有本件被訴犯行。此外，證人甲○○於警詢、偵訊中（見98
    年毒偵緝字第36號卷第8 頁、第9 頁、第29頁、第30頁）、
    證人吳致遠（即證人陳忠義、甲○○之友人）於警詢中（見
    98年毒偵緝字第36號卷第33頁、第34頁），雖均指稱被告有
    販賣毒品之情，然該等陳述內容縱令屬實，亦無從逕以推論
    被告於97年5 月18日下午6 時30分許，有在前揭「酷酷龍遊
    藝場」，以2,000 元之代價販賣第一級毒品海洛因與證人陳
    忠義，是尚無從以證人甲○○、吳致遠此部分之陳述，認定
    被告有前揭被訴之販賣第一級毒品給陳忠義之犯行。
  (六)證人甲○○於本院99年7 月12日審理時結證稱：我和陳忠義
    是表兄弟，陳忠義有施用毒品的習慣，陳忠義97年5 月18日
    以前沒有叫我幫他拿毒品，我知道陳忠義97年5 月間被通緝
    ，陳忠義在97年5 月18日沒有告訴我，要我幫他去向乙○○
    拿1 包毒品，在偵查中所述內容已忘記了，我沒有看過陳忠
    義向被告買海洛因等語（見本院卷第54頁背面至第55頁背面
    ），可見證人甲○○並未曾幫陳忠義向被告拿取毒品，應可
    認定。
  (七)綜上所述，足見被告上開所辯，尚可採信。本件檢察官認被
    告涉嫌前揭販賣第一級毒品犯行所憑之證據，尚未達於通常
    一般之人均不致有所懷疑，而得確信其為真實之程度，依刑
    事訴訟制度「倘有懷疑，即從被告之利益為解釋」、「被告
    應被推定為無罪」之原則，即難據以為被告不利之認定。此
    外，本件復查無其他積極證據足資認定被告有何販賣第一級
    毒品給陳忠義犯行，自屬不能證明被告犯罪，揆之上開法條
    規定及判例意旨，自應諭知被告為無罪之判決。
七、原判決以不能證明被告乙○○犯販賣第一級毒品罪，而為被
    告無罪之諭知，經核並無違誤。檢察官上訴意旨，仍執前詞
    ，指摘原判決不當，為無理由，應予駁回。
據上論斷，應依刑事訴訟法第368條，判決如主文。
本案經檢察官陳國全到庭執行職務。
中    華    民    國    99    年    7     月    26    日
                  刑事第二庭    審判長法  官  林正雄
                                      法  官  張意聰
                                      法  官  黃壽燕
以上正本證明與原本無異。
被告不得上訴。
檢察官如不服本判決應於收受本判決後10日內向本院提出上訴書
狀，其未敘述上訴理由者，並得於提起上訴後10日內向本院補提
理由書狀（均須按他造當事人之人數附繕本）「切勿逕送上級法
院」。
中    華    民    國    99    年    7     月    26    日
                                      書記官  戴志穎

司法院資訊處製作；財團法人民間司法改革基金會備份。
